【裁判字號】    89,交易,659
【裁判日期】    900426
【裁判案由】    過失傷害
【裁判全文】
臺灣臺南地方法院刑事判決                        八十九年度交易字第六五九號
    公  訴  人  臺灣台南地方法院檢察署檢察官
    被      告  乙○○
    選任辯護人  曾柏嵩
右列被告因過失傷害案件，經檢察官提起公訴 (八十九年度偵續字第一０九號)，本
院判決如左：
    主  文
乙○○從事業務之人，因業務上之過失傷害人，處有期徒刑陸月，如易科罰金，以參
佰元折算壹日。
    事  實
一、乙○○為經營葬儀社業者，亦為駕駛靈車之司機，駕駛靈車為其附屬業務，於民
    國八十九年一月十日，駕駛無車牌號碼之大貨車（原車牌號碼為ＵＭ０九六號，
    車身四周包覆保麗龍塑膠花改裝為靈車）至台南巿新都路火葬場，在同日八時五
    十五分許自火葬場往外道路行駛欲開出火葬場，行至火葬場往外道路出口與新都
    路交岔路口時，理應注意車輛行駛時，駕駛人應注意車前狀況，隨時採取必要之
    安全措施及車輛行至無號誌之交岔路口，支線道應暫停讓幹線道車先行。而依當
    時情形，又無不能注意之情事，竟疏於注意，貿然行駛右轉至新都路，當時適有
    甲○○騎乘車牌號碼ＮＦＳ－四七三號機車亦行經該交岔路口，乙○○之貨車撞
    擊甲○○之機車右後方，致甲○○人車倒地後，甲○○再飛往對向車道，撞倒在
    對向車道行駛丙○○○騎乘之ＮＭＺ－五七一號機車，甲○○受有頭部外傷併右
    側臉部擦傷之傷害；丙○○○受有右側股骨幹骨折之傷害。
二、案經甲○○、丙○○○訴由台灣台南地方法院檢查署偵查起訴。
    理  由
一、訊據被告乙○○矢口否認涉有右揭過失傷害犯行，辯稱：並未與甲○○機車發生
    擦撞，開靈車出來時已看見甲○○與丙○○○兩部機車對撞倒在路邊，我是好心
    救他們，告訴人甲○○有可能因為年紀老大，看到靈車有顧忌，緊急閃避，操作
    失當而摔倒，丙○○○證述被告撞到甲○○以致引起本件事故可能因為如此可以
    比較有求償機會云云。惟查；（一）右開時地發生車禍肇事致告訴人等受傷之事
    實，業據告訴人甲○○指訴綦詳，核與告訴人丙○○○證述親眼目睹被告駕駛靈
    車撞擊告訴人甲○○機車之情節相符，丙○○○雖同時為被害人，然可指出車禍
    確實肇事者為誰而對之求償，且在本件車禍前與告訴人甲○○及被告並不相識，
    如非被告所為，毌須誣指被告肇事，其證言顯為真實，應為可採。（二）據現場
    照片顯示，當時新都路上無油漬或障礙物，告訴人應無自行滑倒又滑行長達二點
    八公尺之可能，再依道路交通事故調查報告表所示，告訴人甲○○機車倒地後，
    由東北往西南方向刮地痕有二點八公尺長，刮地痕始點恰在火葬場道路出口處，
    依現場圖所繪情形，顯係告訴人甲○○機車為被告貨車駛出火葬場道路時所撞擊
    產生之刮地痕，與告訴人丙○○○陳述情形為一致。（三）告訴人等聲請傳喚之
    證人林月鳳已到庭證述並未親眼看見車禍經過，有偵訊筆錄在卷可憑，證人與被
    告又為二等姻親關係，其證言可能略有偏頗，無從為被告未肇事之有利證據，（
    四）被告雖又辯稱若有擦撞應有擦撞痕，但靈車並無擦撞痕，經查，證人丁○○
    證述；「該靈車照片並非當天拍攝的，是過了幾天之後才拍攝的」，既已是幾天
    後才拍攝，則靈車上無擦撞痕也無法為被告有利之證明，併為敘明。此外，並有
    道路交通事故調查報告表、台南巿立醫院診斷證明書三紙及現場照片十四幀附卷
    可稽。本件經送台灣省台南區車輛行車事故鑑定委員會鑑定結果，亦認定被告有
    上開情事為肇事主因，確有過失責任，此有該委員會九十年三月三十日南鑑字第
    九００三０四號鑑定意見書在卷可憑。按車輛行駛時，駕駛人應注意車前狀況，
    隨時採取必要之安全措施及車輛行至無號誌之交岔路口，支線道應暫停讓幹線道
    車先行。道路交通安全規則第九十四條第三項、第一百零二條第一項第二款各定
    有明文。被告駕車自應注意上述道路交通安全規定，且依當時路況，又無不能注
    意之情形，竟疏不注意為之，以致肇事，致人受傷，被告應有過失。且被告過失
    駕駛行為，核與告訴人之受傷間，具有相當因果關係，是其過失傷害犯行，堪予
    認定。
二、核被告乙○○以駕駛靈車為附屬業務，其因駕駛靈車肇事，所為係犯刑法第二百
    八十四條第二項前段之過失傷害罪，被告於同一時地，以一過失行為致告訴人二
    人受傷，觸犯上開二罪名，為想像競合犯，應依刑法第五十五條前段之規定從一
    重處斷。本院爰審酌被告品性及智識程度、過失程度、犯罪所生之危害及犯後飾
    詞辯解之態度等一切情狀，量處如主文所示之刑，並諭知易科罰金之折算標準，
    以示懲儆。
據上論斷，應依刑事訴訟法第二百九十九條第一項前段、刑法第二百八十四條第二項
前段、第四十一條第一項前段、第五十五條前段、罰金罰鍰提高標準條例第一條前段
、第二條判決如主文。
本案經檢察官簡光昌到庭執行職務
中    華    民    國      九十      年      四      月      二十六      日
                              臺灣臺南地方法院交通法庭
                                      法  官  何  清  池
右正本證明與原本無異。
如不服本判決，應於判決送達後十日內向本院提出上訴狀( 應附繕本 )。
                                      書記官  林  木  村
中    華    民    國      九十      年      四      月      二十六      日
附錄本案論罪科刑法條：
刑法第二百八十四條第二項：
  從事業務之人，因業務上之過失傷害人者，處一年以下有期徒刑、拘役或一千元以
  下罰金，致重傷者，處三年以下有期徒刑、拘役或二千元以下罰金。


司法院資訊處製作；財團法人民間司法改革基金會備份。
